臺灣桃園地方法院刑事判決　　　　　　100年度簡上字第288號
上　訴　人　
即　被　告　陳敬重
選任辯護人　陳萬發律師
上列被告因妨害風化案件，不服本院民國100 年3 月10日99年度
桃簡字第2858號第一審刑事簡易判決（聲請簡易判決處刑案號：
99年度偵字第21895 號），提起上訴，本院管轄之第二審合議庭
判決如下：
    主  文
上訴駁回。
陳敬重緩刑貳年，並應於本判決確定後參個月內向公庫支付新臺
幣捌萬元。
    事實及理由
一、本案經本院管轄之第二審合議庭審理結果，認原審以上訴人
    即被告陳敬重所犯係刑法第28條、第231 條第1 項前段之共
    同意圖使女子與他人為猥褻之行為而容留以營利罪，判處有
    期徒刑4 月，並諭知易科罰金之折算標準為以新臺幣1 千元
    折算1 日，經核其認事用法及量刑均無不當，應予維持，並
    引用原審刑事簡易判決書所記載之事實及理由（如附件所示
    ）。
二、上訴人上訴意旨略以：上訴人即被告坦承犯行，已有悔意，
    願為公益捐款，請求給予緩刑等語。
三、按法官於有罪判決如何量處罪刑，為實體法賦予審理法官裁
    量之刑罰權事項，法官行使此項裁量權，自得依據個案情節
    ，參酌刑法第57條所定各款犯罪情狀之規定，於法定刑度內
    量處被告罪刑；除有逾越該罪法定刑或法定要件，或未能符
    合法規範體系及目的，或未遵守一般經驗及論理法則，或顯
    然逾越裁量，或濫用裁量等違法情事之外，自不得任意指摘
    其量刑違法，最高法院分別著有80年臺非字第473 號、75年
    臺上字第7033號、72年臺上字第6696號、72年臺上字第3647
    號判例可資參照。準此，法官量刑，如非有上揭明顯違法之
    情事，自不得擅加指摘其違法或不當。
四、經查，本件犯罪事實，並據被告於本院審理時坦承不諱，而
    原審以被告犯罪事證明確，援引刑事訴訟法第449 條第1 項
    前段、第3 項、第454 條第2 項，刑法第28條、第231 條第
    1 項前段、第41條第1 項前段等規定，量處有期徒刑4 月，
    並諭知易科罰金之折算標準，核其認事用法，洵無不當，量
    刑亦稱妥適，綜上，被告之上訴為無理由，應予駁回。
五、末查被告前未曾受有期徒刑以上刑之宣告，有臺灣高等法院
    被告前案紀錄表一份在卷可稽，本院審酌被告一時失慮，致
    罹刑典，堪認其經此科刑之教訓後，當知所警惕，信無再犯
    之虞，本院因認前開宣告之刑，以暫不執行為適當，爰依刑
    法第74條第1 項第1 款之規定，併予宣告緩刑2 年，併依同
    條第2 項第4 款之規定，併命被告於本判決確定後3 個月內
    向公庫支付新臺幣8 萬元，以啟自新。
據上論斷，應依刑事訴訟法第455 條之1 第1 項、第3 項、第36
8 條、第373 條，刑法第74條第1 項第1 款、第2 項第4 款，判
決如主文。
本案經檢察官馮美珊到庭執行職務。
中    華    民    國   100    年    9     月    6     日
               刑事第三庭  審判長法  官   曾家貽
                                 法  官   曾雨明 
                                 法  官   楊麗文 
以上正本證明與原本無異。
不得上訴。
                                 書記官   柯凱騰
中    華    民    國   100    年    9     月    7     日
附件：
臺灣桃園地方法院刑事簡易判決        99年度桃簡字第2858號
聲  請  人  臺灣桃園地方法院檢察署檢察官
被      告  陳敬重  男  40歲（民國○○年○月○○日生）
                    身分證統一編號：Ｚ000000000號  
                    住新北市○○區○○路新旺巷32號5樓
            PHAM THI KIM HAN（中文姓名：范氏金欣）
                    女  41歲（民國○○年○月○○日生）
                    護照號碼：N0000000號（越南籍）
                    居留證編號：QD00000000號  
                    住嘉義縣義竹鄉東榮村4鄰東後寮222號
上列被告因妨害風化案件，經檢察官聲請以簡易判決處刑（99年
度偵字第21895號），本院判決如下：
    主      文
陳敬重、PHAM THI KIM HAN共同意圖使女子與他人為猥褻之行為
，而容留以營利，各處有期徒刑肆月，如易科罰金，均以新臺幣
壹仟元折算壹日。
    事實及理由                                                            
一、本件犯罪事實及證據，除於犯罪事實欄一第5 行「從事半套
    性交易」後應補充「（即撫摸生殖器直至男客射精之猥褻行
    為）」之外，其餘均引用檢察官聲請簡易判決處刑書所載（
    如附件）。
二、被告陳敬重、PHAM THI KIM HAN固坦承渠等各為「鑫鑫養生
    館」之負責人及現場負責人，惟均矢口否認前揭犯行，均辯
    稱：伊等並不知情，且均有告知店內小姐不得從事性交易云
    云。被告PHAM THI KIM HAN另辯稱：喬裝員警進來時伊在洗
    澡，不是伊介紹的，喬裝員警是抽號碼牌，由輪班小姐自己
    去房間幫客人按摩云云。惟查：
（一）被告PHAM THI KIM HAN前揭時地引領喬裝員警即證人謝昌
      融，上2 樓進入被告陳敬重所經營之「鑫鑫養生館」包廂
      內，證人陳亞八則在上開沒有門、無法上鎖，僅用活動式
      布幔隔間及布簾遮蓋門口之包廂內，向喬裝員警即證人謝
      昌融主動詢問是否要從事「半套」性交易（即撫摸生殖器
      直至男客射精之猥褻行為），並說明性服務費用為2 小時
      新臺幣1200元，達成協議後，隨即褪去喬裝員警即證人謝
      昌融之內褲，欲從事俗稱「半套」性服務之猥褻行為等情
      ，業據證人謝昌融偵查中證述綦詳，復有桃園縣政府警察
      局桃園分局違反社會秩序維護法案件（臨檢）現場紀錄表
      、員警謝昌融職務報告各1 份、現場照片4 張在卷可稽，
      上述事實堪認屬實。
（二）被告陳敬重、PHAM THI KIM HAN雖以前詞置辯，證人陳亞
      八於警詢中雖否認有從事上開猥褻行為，並附和被告指稱
      ：被告陳敬重沒有叫伊從事性交易，也沒有人告訴伊有客
      人，是伊自己上樓去的，當時伊看喬裝員警很累，只有開
      玩笑跟他玩，給他全身搔癢云云。然喬裝員警即證人謝昌
      融係執行取締色情專案勤務，與被告等人素無恩怨，且已
      於偵查中具結，實無干冒偽證罪風險而設詞構陷被告等人
      入罪之可能。再依卷附之現場照片觀之，員警查獲證人陳
      亞八之包廂僅以活動式布幔隔間，無門、亦無法上鎖，僅
      以布簾遮蓋門口，隔絕效果不佳，顯然極易聽聞及發現包
      廂內之情形，此情亦為證人謝昌融結證在卷，衡情證人陳
      亞八在隱密性不佳之包廂內，若非獲得被告陳敬重、PHAM
      THI KIM HAN 同意，豈敢在店家具有管領力之包廂內，有
      恃無恐地主動與喬裝男客之警員從事「半套」之猥褻行為
      ，而不擔憂遭店家發現指責甚至開除之可能。而上開場所
      常有暗藏色情行為之情，茍被告確有禁止店內小姐不得與
      客人為性交易服務，必會對店內小姐與客人間之互動詳加
      注意，並關注包廂內所發生之情形，以免店內小姐私下與
      客人為性交易服務以致惹禍上身、牽累至己，豈有任憑小
      姐與客人進入包廂後，完全不加聞問之理？是被告陳敬重
      、PHAM THI KIM HAN上開所辯，本均與事理有違，洵為矯
      飾之詞，自難逕採；證人陳亞八於警詢中供稱被告2 人沒
      有媒介性交易，其也未從事性交易云云，顯係迴護被告陳
      敬重、PHAM THI KIM HAN之詞，殊難憑信。本案事證明確
      ，被告2 人所涉犯行均堪認定，均應依法論科。
三、按刑法第231 條第1 項之圖利使人為性交、猥褻罪，犯罪構
    成要件乃以行為人主觀上有營利及使男女與他人為性交或猥
    褻行為之犯意，客觀上有引誘、容留或媒介之行為為已足，
    屬於形式犯。故行為人只要以營利為目的，有使男女與他人
    為性交或猥褻行為之意圖，而著手引誘、容留或媒介行為，
    即構成犯罪，至於該男女與他人是否果有為性交或猥褻之行
    為，則非所問。又因其犯罪為即時完成，無待任何具體有形
    之結果發生，性質上與未遂犯並不相容，應無未遂犯之可言
    （最高法院95年度台上字第5439號判決參照）。本件被告陳
    敬重、PHAM THI KIM HAN基於營利之意圖著手媒介、容留證
    人陳亞八與喬裝員警為猥褻行為，其媒介、容留行為一經成
    立即屬既遂，無需真正進行或完成性交易之必要。是核被告
    陳敬重、PHAM THI KIM HAN所為，均係犯刑法第231 條第1
    項前段之意圖使女子與他人為猥褻之行為，而容留以營利罪
    。被告陳敬重、PHAM THI KIM HAN分別擔任負責人及現場負
    責人，就上開犯行有犯意聯絡及行為分擔，應論以共同正犯
    。又被告2 人意圖使女子與他人為猥褻之行為，雖先後有媒
    介、容留以營利之行為，惟各該行為間有時間先後之階段關
    係，其媒介之前階段行為應為容留之後階段行為所吸收，不
    另論罪。爰審酌被告2 人為圖營利，竟媒介、容留成年女子
    為猥褻行為，破壞善良風俗，敗壞社會風氣，所為誠屬不該
    ，且被告2 人犯後均否認犯行，狡詞卸責，未見悔意，並考
    量渠等遭查獲容留、媒介為猥褻行為之次數為1 次，及其素
    行、犯罪情節、手段、動機等一切情狀，各量處如主文所示
    之刑，並於斟酌被告2 人之年齡、學歷、職業及家庭經濟狀
    況等節後，均諭知如主文所示之易科罰金折算標準，以示懲
    儆。
四、據上論斷，應依刑事訴訟法第449 條第1 項前段、第3 項、
    第454 條第2 項，刑法第28條、第231 條第1 項前段、第41
    條第1 項前段款，刑法施行法第1 條之1 第1 項、第2 項但
    書，逕以簡易判決處刑如主文。
五、如不服本判決，應於判決送達之翌日起10日內，以書狀敘述
    理向本院提出上訴狀（應附繕本），上訴於本院合議庭。
中    華    民    國   100    年    3     月    10    日
                  刑事第二庭  法  官  陳秋君
以上正本證明與原本無異。
如不服本判決，應於判決送達後10日內向本院提出上訴狀（應附
繕本）。
                              書記官  陳雅婷
中    華    民    國   100    年    3     月    16    日
附錄本案論罪科刑法條全文：
中華民國刑法第231條
（圖利使人為性交或猥褻罪）
意圖使男女與他人為性交或猥褻之行為，而引誘、容留或媒介以
營利者，處 5 年以下有期徒刑，得併科 10 萬元以下罰金。以
詐術犯之者，亦同。
公務員包庇他人犯前項之罪者，依前項之規定加重其刑至二分之
一。
附件：
臺灣桃園地方法院檢察署檢察官聲請簡易判決處刑書
                                     99年度偵字第21895號
    被      告  陳敬重  男  40歲（民國○○年○月○○日生）
                        住臺北縣新莊市○○路新旺巷32號5
                        樓
                        國民身分證統一編號：Ｚ000000000號
    被      告  PHAM THI KIM HAN（越南籍）
                        女  40歲（民國○○年○月○○日生）
                        住嘉義縣義竹鄉東榮村4鄰東後寮222
                        號
                        居留證編號：QD00000000號
上列被告因妨害風化案件，業經偵查終結，認為宜以簡易判決處
刑，茲將犯罪事實及證據並所犯法條分敘如下：
        犯罪事實
一、陳敬重擔任位於桃園縣桃園市○○路440號「鑫鑫養生館」
    之負責人，僱用HAM THI KIM HAN為現場負責人，2人基於意
    圖使女子與他人為性交行為而容留、媒介以營利之共同犯意
    聯絡，於民國98年8 月間起，在上址，媒介並容留按摩小姐
    陳亞八與不特定男客從事半套性交易，每次新臺幣（下同）
    1,200 元，與小姐四六分帳以營利。嗣於99年8 月17日20時
    45分許，喬裝警員謝昌融佯裝男客前往上址消費，HAM THI
    KIM HAN 即媒介按摩小姐陳亞八為喬裝警員進入包廂內為服
    務，待陳亞八欲進行半套性服務為謝昌融脫內褲時，為警表
    明身分當場查獲。
二、案經桃園縣政府警察局桃園分局報告偵辦。
        證據並所犯法條
一、訊據被告陳敬重固坦承為鑫鑫養生館之負責人，並僱用HAM
    THI KIM HAN 與陳亞八為員工等語，惟抗辯：並不知悉員工
    從事性交易，且有禁止員工從事性交易云云，被告HAM THI
    KIM HAN 固坦承為現場負責人，向陳敬重應徵，已工作約1
    年，然否認有媒介性交易之行為。經查：上揭事實，有證人
    陳亞八警詢證述及謝昌融於偵訊中之結證，並有警員謝昌融
    之職務報告、違反社會秩序維護法案件臨檢現場紀錄表、現
    場照片、桃園縣政府營利事業登記證附卷可稽，被告2 人犯
    嫌堪以認定。
二、核被告陳敬重、HAM THI KIM HAN所為，皆係犯刑法第231條
    第1 項意圖使女子與他人為性交行為而媒介並容留以營利之
    罪嫌。被告媒介、容留店內女子為性交易之犯行，其媒介低
    度行為，應為容留之高度行為所吸收，不另論媒介性交易罪
    。被告2 人間有犯意聯絡、行為分擔，應依刑法第28條論以
    共同正犯。
三、依刑事訴訟法第451條第1項聲請逕以簡易判決處刑。
    此    致
臺灣桃園地方法院
中    華    民    國    99    年    10    月    27    日
                              檢  察  官  吳 佳 美
本件證明與原本無異
中    華    民    國    99    年    11    月     9    日
                              書  記  官  黃 新 愉
收受原本日期99年11月9日
參考法條：
中華民國刑法第231條
意圖使男女與他人為性交或猥褻之行為，而引誘、容留或媒介以
營利者，處5 年以下有期徒刑，得併科10萬元以下罰金。以詐術
犯之者，亦同。
公務員包庇他人犯前項之罪者，依前項之規定加重其刑至二分之
一。